Guide to the Jewish Orthodox Publication collection, 1914-2004
David M. Rubenstein Rare Book & Manuscript Library Duke University Durham, N.C., USA
- Haredim, 1952-1995, (2.5 linear feet)
  - Education
    - קונטרס פורים (Ḳunṭres Purim) (Box 11, Folder 4)
      Jerusalem: למרכז חינוך חרדי לנוער
    - רבי אהרן קוטלר זצ"ל (Rabi Aharon Ḳoṭler zatsal) 1964 (Box 11, Folder 5)
  - General
    Publications for the Haredim community in general.
    - דער אידישער וועג (Der 'idisher ṿeg) 1982 (Box 11, Folder 6)
      Brooklyn: Hamachne hachareidi
      no. September/October
    - דער אידישער וועג (Der 'idisher ṿeg) 1983 (Box 11, Folder 7)
      no. March/April
    - דאס אידישע ליכט (Dos Yidishe Likht) 1952 (Box 11, Folder 8)
      Jerusalem: בנות ירושלם
      vol. 2, no. 6
    - דאס אידישע ליכט (Dos Yidishe Likht) 1958 (Box 11, Folder 9)
      vol. 10, no. 12
    - דאס אידישע ליכט (Dos Yidishe Likht) 1959 (Box 11, Folder 10)
      vol. 11, no. 21-22
    - דאס אידישע ליכט (Dos Yidishe Likht) 1960 (Box 11, Folder 11)
      vol. 14, no. 4, 13-14, 17, 19-20, 22-24
    - דאס אידישע ליכט (Dos Yidishe Likht) 1962 (Box 11, Folder 12)
      no. 19
    - דאס אידישע ליכט (Dos Yidishe Likht) 1963 (Box 11, Folder 13)
      no. 6-10, 12, 14
    - דאס אידישע ליכט (Dos Yidishe Likht) 1966 (Box 11, Folder 14)
      no. 1 - 26
    - דאס אידישע ליכט (Dos Yidishe Likht) 1969 (Box 12, Folder 1)
      no. 1 - 25
    - דאס אידישע ליכט (Dos Yidishe Likht) 1971 (Box 12, Folder 2)
      no. 1-15, 17-25
    - דאס אידישע ליכט (Dos Yidishe Likht) 1972 (Box 12, Folder 3)
    - דאס אידישע ליכט (Dos Yidishe Likht) 1973 (Box 12, Folder 4)
      no. 10
    - דאס אידישע ליכט (Dos Yidishe Likht) 1978 (Box 12, Folder 5)
    - דאס אידישע ליכט (Dos Yidishe Likht) 1985 (Box 12, Folder 6)
      no. 18
    - דאס אידישע ליכט (Dos Yidishe Likht) 1987 (Box 12, Folder 7)
      no. 9 - 10
    - דאס אידישע ליכט (Dos Yidishe Likht) 1988 (Box 12, Folder 8)
    - דער אידישער שטראל (Der 'Idisher shṭral) 1973 (Box 12, Folder 9)
    - דער אידישער שטראל (Der 'Idisher shṭral) 1980 (Box 12, Folder 10)
      vol. 8, no. 12 - 13
    - דער אידישער שטראל (Der 'Idisher shṭral) 1985 (Box 12, Folder 11)
      vol. 13, no. 21
    - דער אידישער שטראל (Der 'Idisher shṭral) 1989 (Box 12, Folder 12)
      vol. 17, no. 5; 10; 13
    - דער אידישער שטראל (Der 'Idisher shṭral) 1991 (Box 12, Folder 13)
      vol. 18, no. 18
    - הכולל (ha-kolel) 1977 (Box 12, Folder 14)
      New York City: Kolel Shomre Hachomos of Reb Meir Baal Haness
      vol. 7, no. 10 - 11
    - המחנה החרדי (ha-Maḥaneh ha-ḥaredi) 1995 (Box 12, Folder 15)
      no. 126
    - מסורה (Mesorah) 1992 (Box 13, Folder 1)
      New York: Union of Orthodox Jewish Congregations of America
    - מקטוביץ עד ירושלים (Mi-Ḳaṭovits ʻad Yerushalayim) (Box 13, Folder 2)
      Bene Barak: ראש ישיבת פונביזי
    - נהורא (Nehora') 1975 (Box 13, Folder 3)
      Tel Aviv: תנועת חניכי ישיבות
    - נהורא (Nehora') 1976 (Box 13, Folder 4)
    - נחליאל גליון מוקדש לזכרו של הרי"ם לוין זצ"ל (Naḥaliʾel Gilayon Muḳdash le-Zikhro shel ha-ri'm Leṿin zatsal) (Box 13, Folder 5)
      Jerusalem: מוסד הרי"ם לוין
    - נחליאל מאסף לתודעה תורתית ולספרות חרדית (Naḥaliʾel meʼasef le-todaʻah Toratit ule-sifrut ḥaredit) (Box 13, Folder 6)
    - נחליאל מפעלי הנצחה וספרות דפי הסברה (Naḥaliʾel mifʻale hantsaḥah ṿe-sifrut dape hasbarah) (Box 13, Folder 7)
      נחליאל
    - על מה נטושה המערכה (ʻAl mah Neṭushah ha-maʻarakhah) 1980 (Box 13, Folder 8)
      Jerusalem: בהוצאת ארגון משמרת הקודש
    - פרשנים ופוסקים אחרונים בפירושו של הרב ש"ר הירש על התורה (Parshanim u-fosḳim aḥaronim be-ferusho shel ha-Rav Sh. R. Hirsh ʻal ha-Torah) 1962 (Box 13, Folder 9)
      Jerusalem: בסיוע קרן הלימוד שע"י עזרא ארגון הנוער החרדי בא"י
    - קובץ חדושי תורה נר למאור (Ḳovets ḥidushe Torah Ner Le-maʼor) 1974 (Box 13, Folder 10)
      Jerusalem: ישיבת "בית מאו"ר"
    - קובץ תורני אהלה של תורה לתורה ומוסר (Ḳovets Torani Oholah shel torah le-torah u-musar) 1991 (Box 13, Folder 11)
      Jerusalem: מרכז הספר
    - קובץ תורני מבקשי תורה (Ḳovets Torani Mevaḳshe Torah) 1993 (Box 13, Folder 12)
      יד מרדכי
    - קובץ תורני מבקשי תורה (Ḳovets Torani Mevaḳshe Torah) 1994 (Box 13, Folder 13)
    - קובץ תורני שולחן מלכים (Ḳovets Torani Shulḥan melakhim) 1993 (Box 13, Folder 14)
      Jerusalem: יוצא לאור בסיוע "איגוד הכוללים"
      vol. 2, no. 4
    - קול מחזיקי הדת (Ḳol maḥaziḳe ha-dat) 1978 (Box 13, Folder 15)
      Jerusalem: אור הצפון
      no. 1 - 3
    - קול מחזיקי הדת (Ḳol maḥaziḳe ha-dat) 1979 (Box 13, Folder 16)
      no. 4 - 5
    - קול מחזיקי הדת (Ḳol maḥaziḳe ha-dat) 1993 (Box 13, Folder 17)
      no. 2, unnumbered
    - קול מחזיקי הדת (Ḳol maḥaziḳe ha-dat) 1995 (Box 13, Folder 18)
    - קול מחזיקי הדת (Ḳol maḥaziḳe ha-dat) 1996 (Box 13, Folder 19)
      no. unnumbered
    - קונטרס וידעת היום (Ḳunṭres Ṿe-yadaʻta ha-yom) 1992 (Box 13, Folder 20)
      Jerusalem: מחלקת ההסברה שע"י יהדות החרדית בארה"ק
    - קונטרס מחאה על עלבונה של תורה (Ḳunṭres meḥaʼah 'al ʻElbonah shel torah) 1984 (Box 13, Folder 21)
      פרי תמרים
    - קוראי עונג (Ḳorʼe ʻoneg) 1992 (Box 14, Folder 1)
      Brooklyn: המחנה חרדי
      no. 4, 6-10, 15, unnumbered
    - קוראי עונג (Ḳorʼe ʻoneg) 1993 (Box 14, Folder 2)
      no. 65, 67, 69-71, 73, 77-78, 80-81, 83, 85-86
    - קוראי עונג (Ḳorʼe ʻoneg) 1994 (Box 14, Folder 3)
      no. 88, 92, 95, 108, 118-119, 133-135
    - קוראי עונג (Ḳorʼe ʻoneg) 1995 (Box 14, Folder 4)
      no. 144, 146, 148
    - קול היהדות החרדית (Ḳol ha-Yahadut he-ḥaredit) 1987 (Oversize-box 58, Folder 16)
      Jerusalem: הוצאת הלוח
  - Neturei Karta
    Publication for the Neturei Karta group, who oppose Zionism and call for a peaceful dismantling of the State of Israel.
    - חומת היהדות (Ḥomat ha-Yahadut) 1981 (Box 14, Folder 5)
      Jerusalem: נטורי קרתא
      no. 11
  - Satmar
    Publications by the Satmar Hasdic group, one of the most radical Hadisic groups known for its anti-Israeli sentiments.
    - דעת תורה (Daʻat Torah) 1981 (Box 14, Folder 6)
      Jerusalem: משמרת הקודש
    - קובץ חידושי תורה פרי תמרים (Ḳovets ḥidushe Torah peri temarim) 1983 (Box 14, Folder 7)
      Brooklyn: Kolel Avreichim D'Satmar
    - קובץ חידושי תורה פרי תמרים (Ḳovets ḥidushe Torah peri temarim) 1985 (Box 14, Folder 8)
      no. 21
    - קובץ חידושי תורה פרי תמרים (Ḳovets ḥidushe Torah peri temarim) 1986 (Box 14, Folder 9)
    - קובץ חידושי תורה פרי תמרים (Ḳovets ḥidushe Torah peri temarim) 1987 (Box 14, Folder 10)
      vol. 6, no. 23-24, 26-29
    - קובץ חידושי תורה פרי תמרים (Ḳovets ḥidushe Torah peri temarim) 1988 (Box 14, Folder 11)
      vol. 7, no. 33-35
    - דבר הלכה (Devar halakhah) 1989 (Box 14, Folder 12)
      Jerusalem: יואל טייטלבוים
    - דברות קודש (Dibrot ḳodesh) 1992 (Box 14, Folder 13)
  - Yeshivah Students
    Publications by students of yeshivot which identify as Haredim institutions.
    - עדות קובץ תורני (ʻEdut ḳovets Torani) 1987 (Box 15, Folder 1)
      Jerusalem: חוג בני הישיבות שע"י העדה החרדית
    - עדות קובץ תורני (ʻEdut ḳovets Torani) 1988 (Box 15, Folder 2)
    - עדות קובץ תורני (ʻEdut ḳovets Torani) 1989 (Box 15, Folder 3)
    - עדות קובץ תורני (ʻEdut ḳovets Torani) 1990 (Box 15, Folder 4)
    - עדות קובץ תורני (ʻEdut ḳovets Torani) 1992 (Box 15, Folder 5)
    - עדות קובץ תורני (ʻEdut ḳovets Torani) 1993 (Box 15, Folder 6)
    - עדות קובץ תורני (ʻEdut ḳovets Torani) 1994 (Box 15, Folder 7)
      no. 15
    - עדות קובץ תורני (ʻEdut ḳovets Torani) 1995 (Box 15, Folder 8)
- Hasidism, 1933-2003, (10 linear feet)
  Publications of various Hasidic groups. Hasidism began as a religious renewal movement in eighteenth century Eastern Europe, among the followers of Rabbi Yisra'el ben Eli'ezer Ba'al Shem Tov, directed towards instilling piety into the life the Jewish masses. Over the years the Hasidic movement segmented into many groups, each following a certain rabbi who became known as “tzadic” and in many cases created a dynasty that continued to be the center of that particular group. The majority of the items in this section consist of publications of different Hasidic Groups.
  - General
    - באר יצחק (Beʼer Yitsḥaḳ) 1993 (Box 15, Folder 9)
      Bnei Brak: כל הזכויות שמורות
      no. 2 - 3
    - גניזת חרסון (Genizat ḥerson) 1977 (Box 15, Folder 10)
      Author/Editor: יצחק רפאל
      מוסד הרב קוק
      no. 81
    - מעין החסידות (Maʻayan ha-ḥasidut) 1965 (Box 15, Folder 11)
      Author/Editor: מנחם גוטמן
      Jerusalem: מופיע בהוצאת מעין החכמה
      vol. 2, no. 2
    - מעין החסידות (Maʻayan ha-ḥasidut) 1966 (Box 15, Folder 12)
      vol. 3, no. 3 - 4
    - מעין החסידות (Maʻayan ha-ḥasidut) 1967 (Box 15, Folder 13)
      vol. 4, no. 5 - 6
    - קובץ שפתי צדיקים (Ḳovets śifte tsadiḳim) 1989 (Box 16, Folder 1)
      Jerusalem: אוהב ישראל
    - קובץ שפתי צדיקים (Ḳovets śifte tsadiḳim) 1990 (Box 16, Folder 2)
    - קובץ שפתי צדיקים (Ḳovets śifte tsadiḳim) 1991 (Box 16, Folder 3)
    - קובץ שפתי צדיקים (Ḳovets śifte tsadiḳim) 1992 (Box 16, Folder 4)
    - קובץ שפתי צדיקים (Ḳovets śifte tsadiḳim) 1994 (Box 16, Folder 5)
    - קובץ שפתי צדיקים (Ḳovets śifte tsadiḳim) 1995 (Box 16, Folder 6)
    - קונטרס הדרכה (Ḳunṭres Hadrakhah) 1983 (Box 16, Folder 7)
      Bnei Brak: בית קאליב
    - קונטרס חסידות "גרם המעלות" (Ḳunṭres Ḥasidut) (Box 16, Folder 8)
    - ר ישראל בעש"ט ותנועת החסידות (R. Yiśraʼel Beshṭ u-tenuʻat ha-Ḥasidut) 1960 (Box 16, Folder 9)
      Author/Editor: בנימין צביאלי
      Tel Aviv: "מורשת"
    - Chassidic History I Source Book () (Box 16, Folder 10)
      Center for International Education
    - בטאון עולם החסידות (Biṭʾon ʻOlam ha-ḥasidut) 1995 (Oversize-box 58, Folder 17)
      Jerusalem: עולם החסידות
      no. 2; 7; 10
    - בטאון עולם החסידות (Biṭʾon ʻOlam ha-ḥasidut) 1996 (Oversize-box 58, Folder 18)
      no. 13-16, 19-20, 23
    - בטאון עולם החסידות (Biṭʾon ʻOlam ha-ḥasidut) 1997 (Oversize-box 58, Folder 19)
      no. 33, 25
  - Alexander
    - כרמנו (Karmenu) 1980 (Box 16, Folder 11)
      Author/Editor: מ. א. מקובר
      Bnei Brak: מוסדות אלכסנדר
      no. 6; 8
    - כרמנו (Karmenu) 1992 (Box 16, Folder 12)
      no. 22-23
    - כרמנו (Karmenu) 1993 (Box 16, Folder 13)
    - כרמנו (Karmenu) 1994 (Box 16, Folder 14)
      no. 26-27
    - כרמנו (Karmenu) 1995 (Box 16, Folder 15)
      no. 28
    - כרמנו (Karmenu) 1996 (Box 16, Folder 16)
      no. 30
  - Belz
    - גמילות חסדים הכללי דחסידי בעלזא (Gemilut ḥasadim ha-klali de-ḥaside belzaʼ) 1974 (Box 16, Folder 17)
      Jerusalem: כי אמרתי עולם חסד יבנה
    - דברות קודש (Dibrot ḳodesh) 1982 (Box 16, Folder 18)
      Jerusalem: מכון אור הצפון
    - מאסף וקובץ הלכתי שפתי חכמים (Meʾasef ṿe-ḳovets hilkhati Śifte ḥakhamim) 1980 (Box 16, Folder 19)
    - מה טובו אהליך יעקב (Mah ṭovu ʼoholekha Yaʻaḳov) 1984 (Box 17, Folder 1)
      Jerusalem: קובץ ד"ת ומאמרים בקדושת בית הכנסת
    - מנהגי בעלזא (Minhage Belzaʼ) 1970 (Box 17, Folder 2)
      Author/Editor: ישראל קפלהולץ
    - על משכנות הרועים (ʻAl mishkenot ha-roʻim) 1981 (Box 17, Folder 3)
      Author/Editor: אפרים רייך
    - פינת יקרת (Pinat yiḳrat) 1995 (Box 17, Folder 4)
      קהל מחזיקי הדת החסידי בעלזא בא"י
    - קובץ חינוכי לתשב"ר הימים הנוראים (Ḳovets ḥinukhi le-t. sh. b.r. ha-yamim ha-noraʹim) 1979 (Box 17, Folder 5)
      Jerusalem: "אור הצפון" דחסידי בעלזא
      3 issues
    - קובץ "קנין תורה" (Ḳovets Ḳinyan Torah) 1989 (Box 17, Folder 6)
      Jerusalem: התועדות עולמית דחסידי בעלזא
    - קובץ שיחות סיפורים והנהגות (Ḳovets śiḥot sipurim ṿe-hanhagot) 1982 (Box 17, Folder 7)
    - קובץ שיחות סיפורים והנהגות (Ḳovets śiḥot sipurim ṿe-hanhagot) 1983 (Box 17, Folder 8)
    - קובץ תורני נתיבות התורה (Ḳovets Torani Netivot ha-Torah) 1962-1963 (Box 17, Folder 9)
      Tel Aviv: מלומדי כולל האברכים דחסידי בעלזא
      vol. 1, no. 1 - 3
    - קובץ תורני נתיבות התורה (Ḳovets Torani Netivot ha-Torah) 1963-1964 (Box 17, Folder 10)
      vol. 2, no. 4 - 6
    - קובץ תורני תורה אור כולל ח"ת בהלכה ואגדה (Ḳovets Torani Torah Or Kolel ḥ. t. ba-halakhah ṿa-agadah) 1958 (Box 17, Folder 11)
      Jerusalem: "מעין החכמה"
      vol. 1, no. 1
    - קובץ תורני עמלה של תורה (Ḳovets Torani ʻAmalah shel Torah) 1979 (Box 17, Folder 12)
      Jerusalem: בית הכנסת בבעלזא
    - קול מחזיקי הדת (Ḳol maḥaziḳe ha-dat) 1995 (Box 17, Folder 13)
      London: Voice of Orthodox Judaism in Europe
    - קונטרס אורה ושמחה (Ḳunṭres ʼOrah ṿe-śimḥah) 1977 (Box 17, Folder 14)
      Author/Editor: בצלאל ברוך פרידמן
      Jerusalem: בעזרת השם יתברך
    - קונטרס "הדעה והדיבור" (Ḳunṭres ha-Deʻah ṿeha-dibur) 1983 (Box 17, Folder 15)
    - תלמוד תורה מחזיקי הדת דחסידי בעלזא (Talmud Torah Maḥaziḳe ha-dat de-ḥaside Belza) 1977 (Box 17, Folder 16)
      Jerusalem: חברת מחזיקי תורה דחסידי בעלזא
  - Biala
    - נחלתנו (Naḥalatenu) 1985 (Box 18, Folder 1)
      Bnei Brak: נחכת הושע
    - נחלתנו (Naḥalatenu) 1986 (Box 18, Folder 2)
  - Bobov
    - פיוטי אהבה וגאולה (Piyuṭe ahavah u-geʼulah) 1985 (Box 18, Folder 3)
      New York: אור מציון
    - קובץ כרם שלמה (Ḳovets Kerem Shelomoh) 1978 (Box 18, Folder 4)
      Author/Editor: Cong. Shaare Zion
      Brooklyn: מרן אדמו"ר מבאבוב שליט"א
      no. 1 - 2, 6
    - קובץ כרם שלמה (Ḳovets Kerem Shelomoh) 1979 (Box 18, Folder 5)
      vol. 2, no. 2-5; 8
    - קובץ כרם שלמה (Ḳovets Kerem Shelomoh) 1982 (Box 18, Folder 6)
      vol. 5, no. 2, 4 - 8
    - קובץ כרם שלמה (Ḳovets Kerem Shelomoh) 1984 (Box 18, Folder 7)
      vol. 7, no. 1; 8
    - קובץ כרם שלמה (Ḳovets Kerem Shelomoh) 1985 (Box 18, Folder 8)
      vol. 8, no. 1, 3-4, 8-10
    - קובץ כרם שלמה (Ḳovets Kerem Shelomoh) 1986 (Box 18, Folder 9)
      vol. 9, no. 5 - 6
    - קובץ כרם שלמה (Ḳovets Kerem Shelomoh) 1987 (Box 18, Folder 10)
      vol. 10, no. 8
    - קונטרס ויהי בנסוע (Ḳunṭres Ṿa-yehi bi-nesoʻa) (Box 19, Folder 1)
      New York: מרן אדמו"ר מבאבוב שליט"א
    - שערי ציון (Shaʻare Tsiyon) 1960 (Box 19, Folder 2)
      Brooklyn: Bobover Yeshivah Bnei Zion
      vol. 1, no. 5; 7-8
    - שערי ציון (Shaʻare Tsiyon) 1963 (Box 19, Folder 3)
      vol. 4, no. 29
    - שערי ציון (Shaʻare Tsiyon) 1964 (Box 19, Folder 4)
      vol. 5, no. 32
    - שערי ציון (Shaʻare Tsiyon) 1965 (Box 19, Folder 5)
      vol. 6, no. 44
  - Breslov
    - אולפן חד"ת (ʼUlpan ḥadat) 1966 (Box 19, Folder 6)
      Jerusalem: חסידי ברסלב
    - אומן ראש השנה (ʼUman Rosh ha-Shanah)[1990's?] (Box 19, Folder 7)
      Jerusalem: מעיין המתגבר
      2 issues
    - העליה (ha-ʻaliyah) 1988 (Box 19, Folder 8)
      Jerusalem: בהשתתפות זקני וחשובי אנ"ש שליט"א מארץ ישראל
    - ירחון מבועי הנחל (Yarḥon Mabuʻe ha-naḥal) 1978 (Box 19, Folder 9)
      Jerusalem: התאחדות חסידי ברסלב להחדרת והמשכת דעת
    - נחלת צבי (Naḥalat Tsevi) 1993 (Box 19, Folder 10)
      Bnei Brak: נחלת צבי
    - קובץ זכרון אל ההרים (Ḳovets Zikaron ʼel he-harim) 1995 (Box 19, Folder 11)
      Bnei Brak: תורת החסידות
    - קובץ לתורה וחסידות (Ḳovets le-Torah ṿa-ḥasidut) 1978 (Box 19, Folder 12)
      Jerusalem: מבועי הנחל
    - קובץ לתורה וחסידות (Ḳovets le-Torah ṿa-ḥasidut) 1979 (Box 19, Folder 13)
      no. 15, 17-18
    - קונטרס אבן שתיה (Ḳunṭres Even Shetiyah) (Box 19, Folder 14)
      חסידות ברסלב
    - קונטרס סדר דרך הלימוד (Ḳunṭres Seder derekh ha-limud) 1982 (Box 19, Folder 15)
      Brooklyn: חסידי ברסלב
    - ראש אמנה (Rosh ʼamanah) 1992 (Box 19, Folder 16)
      Jerusalem: World Council of Chasidei Breslov
    - ראש אמנה (Rosh ʼamanah) 1993 (Box 19, Folder 17)
  - Chabad-Lubavitch
    - אבן מאסו הבונים (Even Maʼasu ha-Bonim) 1994 (Box 19, Folder 18)
    - אדמו"ר "הצמח צדק" ותנועת "ההשכלה" (Admur "ha-Tsemaḥ Tsedeḳ" u-tenuʻat "ha-Haśkalah") (Box 19, Folder 19)
      Brooklyn: קרני הוד תורה ליובאוויטש
    - באהלי חנה (Be-ʼohale Ḥanah) 1980 (Box 19, Folder 20)
      Kiryat Malakhi: רבעון למחשבת החסידות
    - באהלי חנה (Be-ʼohale Ḥanah) 1981 (Box 19, Folder 21)
    - באור החסידות (be-ʼor ha-Ḥasidut) 1999 (Box 20, Folder 1)
      Jerusalem: היכל מנחם
      vol. 5, no. 61
    - באור החסידות (be-ʼor ha-Ḥasidut)2000-2001 (Box 20, Folder 2)
      vol. 6, no. 68-70, 73, 76-79
    - באור החסידות (be-ʼor ha-Ḥasidut)2001-2002 (Box 20, Folder 3)
      vol. 7, no. 86, 91-93
    - באור החסידות (be-ʼor ha-Ḥasidut)2003 (Box 20, Folder 4)
      vol. 8, no. 105-106
    - בטאון חב"ד (Biṭʼon Ḥabad) 1955 (Box 20, Folder 5)
      Tel Aviv: קרני הוד תורה ליובאוויטש
      no. 7; 9
    - בטאון חב"ד (Biṭʼon Ḥabad) 1956 (Box 20, Folder 6)
      no. 10 - 11
    - בטאון חב"ד (Biṭʼon Ḥabad) 1957 (Box 20, Folder 7)
      no. 14 - 15
    - בטאון חב"ד (Biṭʼon Ḥabad) 1958 (Box 20, Folder 8)
      no. 16 - 17
    - בטאון חב"ד (Biṭʼon Ḥabad) 1964 (Box 20, Folder 9)
      no. 24-25
    - בטאון חב"ד (Biṭʼon Ḥabad) 1965 (Box 20, Folder 10)
      no. 26
    - בטאון חב"ד (Biṭʼon Ḥabad) 1966 (Box 20, Folder 11)
    - בטאון חב"ד (Biṭʼon Ḥabad) 1971 (Box 20, Folder 12)
      no. 33
    - בטאון חב"ד (Biṭʼon Ḥabad) 1972 (Box 20, Folder 13)
      no. 36-37
    - בטאון חב"ד (Biṭʼon Ḥabad) 1973 (Box 20, Folder 14)
      no. 38-39
    - בית חיינו (bet ḥayenu) 1992 (Box 20, Folder 15)
      Brooklyn: הפצת המעיינות
      no. 111
    - ביתר (Betar) 1933 (Box 20, Folder 16)
      Author/Editor: יוסף קלוזנר
      Jerusalem: בבית-דפוס "העברי" של יחיאל ורקר
    - ברשת החנוך בטאון ארגון מורי חב"ד (Be-reshet ha-ḥinukh biṭʼon Irgun more Ḥabad) 1971 (Box 20, Folder 17)
      Tel Aviv: רשת אהלי יוסף יצחק ליובאוויטש
    - די אידישע היים (Di Idishe Heym) 1978 (Box 20, Folder 18)
      no. 74
    - די רייד (Di Reyd) (Box 21, Folder 1)
      Author/Editor: Schneersohn
      Brooklyn: Lubavitch
      no. book- collection of Rabbi Schneersohn's writings
    - דער שבת (Der Shabos) 1979 (Box 21, Folder 2)
    - היכל הבעש"ט (Hekhal ha-Beshṭ)2003 (Box 21, Folder 3)
      Monsey NY: היכל מנחם
      vol. 1, no. 1 - 2
    - היכל הבעש"ט (Hekhal ha-Beshṭ)2003 (Box 21, Folder 4)
      vol. 1, no. 3 - 4
    - הרבי מליובאוויטש נ"ע (ha-Rabi mi-Lyubaṿiṭsh n. ʻa.) (Box 21, Folder 5)
      Tel Aviv: יוצא לאור ע"י צעירי אגודת חב"ד בארה"ק ת"ו
    - התוועדות (Hitṿaʻadut) 1986 (Box 21, Folder 6)
      Brooklyn: ועד הנחות בלה"ק
    - התמים (Ha-Tamim)2004 (Box 21, Folder 7)
      Kefer Chabad: תומכי תמימים ליובאוויטש
      no. 27
    - התקשרות (Hitḳashrut) 1995 (Box 21, Folder 8)
      Kefer Chabad: צעירי חב"ד
      no. 10-13, 15, 17, 21, 23, 42, 49
    - התקשרות (Hitḳashrut) 1997 (Box 21, Folder 9)
      no. 115, 120-121
    - התקשרות (Hitḳashrut)2001 (Box 21, Folder 10)
      no. 328, 345
    - התקשרות (Hitḳashrut)2004 (Box 21, Folder 11)
      no. 482, 493
    - כרם חב"ד (Kerem Ḥabad) 1987 (Box 21, Folder 12)
      Kefer Chabad: מכון אהלי שם ליובאוויטש
    - כרם חב"ד (Kerem Ḥabad) 1992 (Box 22, Folder 1)
    - לחיות עם הגאולה (Li-ḥiyot ʻam ha-geʾulah)2002 (Box 22, Folder 2)
      Author/Editor: הדרך הישרה
      Tel Aviv: כפר חב"ד
    - לחיות עם הגאולה (Li-ḥiyot ʻam ha-geʾulah)2003 (Box 22, Folder 3)
      no. 42, 51, 62
    - לקוטי אמרים תניא (Liḳuṭe ʼamarim Tanyaʼ) 1955 (Box 22, Folder 4)
      New York: קרני הוד תורה ליובאוויטש
    - לקוטי אמרים תניא (Liḳuṭe ʼamarim Tanyaʼ) 1974 (Box 22, Folder 5)
      Faid: קרני הוד תורה ליובאוויטש
    - לקוטי אמרים תניא (Liḳuṭe ʼamarim Tanyaʼ) 1984 (Box 22, Folder 6)
      Cairo: קרני הוד תורה ליובאוויטש
    - לקוטי רשימות ומעשיות (Liḳute reshimot u-maʻaśiyot) 1969 (Box 22, Folder 7)
      כפר חב"ד
    - לקוטי שיחות (Liḳuṭe śiḥot) 1986 (Box 22, Folder 8)
      Author/Editor: ליובאוויטש
      קרני הוד תורה ליובאוויטש
    - לקוטי שיחות (Liḳuṭe śiḥot) 1987 (Box 22, Folder 9)
    - לקוטי שיחות (Liḳuṭe śiḥot) 1990 (Box 22, Folder 10)
    - מחצבת בטאון איגוד צאצאי רבנו חזקן (Maḥatsevet biṭʼon ʼigud tseʼetsaʼe Rabenu ha-Zaken) 1973 (Box 22, Folder 11)
      Jerusalem: חסידות חב"ד
    - ספר המאמרים (Sefer ha-maʼamarim) 1956 (Box 22, Folder 12)
    - פנימיות (Penimiyut) 1994 (Box 22, Folder 13)
      מרכז איגוד תלמידי הישיבות
      no. 11 - 12
    - פנימיות (Penimiyut) 1996 (Box 22, Folder 14)
    - פרדס התמים (Pardes ha-Tamim) 1954 (Box 22, Folder 15)
      Author/Editor: Rabbi Boruch Shimon Schneerson
      Lod: Tomche Temimim Lubavitch
    - מאמר יום בי פי יתרו, י" ג שבט, תש"ז (Maʼamar Yom bi pi Yitro 13 Shevat 703) 1947 (Box 23, Folder 1)
      Author/Editor: יוסף יצחק שניאורסאהן
      no. 49
    - מאמר סמוכים לעד- פר"ת (Maʼamar Semukhim la-ʻad p. r. t.) 1952 (Box 23, Folder 2)
    - מאמרים (Ma'amarim) 1947 (Box 23, Folder 3)
      no. 50
    - קובץ הערות התמימים ואנ"ש (Ḳovets Heʻarot ha-temimim ṿa-anash) 1988 (Box 23, Folder 4)
      ישיבת תומכי תמימים ליובאוויטש
      no. 23
    - קובץ הערות התמימים ואנ"ש (Ḳovets Heʻarot ha-temimim ṿa-anash) 1993 (Box 23, Folder 5)
      no. 143
    - קובץ יגדיל תורה (Ḳovets yagdil Torah) 1977-1978 (Box 23, Folder 6)
      no. 1-2, 5-6
    - קובץ יגדיל תורה (Ḳovets yagdil Torah) 1978-1979 (Box 23, Folder 7)
      vol. 2, no. 7 - 8
    - קובץ יגדיל תורה (Ḳovets yagdil Torah) 1979-1980 (Box 23, Folder 8)
      vol. 3, no. 2; 12
    - קובץ יגדיל תורה (Ḳovets yagdil Torah) 1981-1981 (Box 23, Folder 9)
      vol. 4, no. 13; 15-16
    - קובץ יגדיל תורה (Ḳovets yagdil Torah) 1981 (Box 23, Folder 10)
      vol. 5, no. 18
    - קובץ יגדיל תורה (Ḳovets yagdil Torah) 1983 (Box 23, Folder 11)
      vol. 7, no. 25-26
    - קובץ יגדיל תורה (Ḳovets yagdil Torah) 1986 (Box 24, Folder 1)
      vol. 10, no. 68-70
    - קובץ יגדיל תורה (Ḳovets yagdil Torah) 1987 (Box 24, Folder 2)
      ten year special issue
    - קובץ ליובאוויטש (Ḳovets Lyubaṿiṭsh) 1955-1956 (Box 24, Folder 3)
      vol. 4, no. 1 - 2
    - קובץ מאמרים הועתק ותורגם מירחון הקריאה והקדושה (Ḳovets maʼamarim huʻataḳ ve-turgam mi-Yarḥon "ha-Ḳeriʼah ṿeha-ḳedushah") 1948 (Box 24, Folder 4)
      Jerusalem: הוצא לאור ע"י מחנה ישראל בארץ ישראל
    - קובץ מגדל אור (Ḳovets migdal ʼor) 1978 (Box 24, Folder 5)
      Los Angeles: אור אלחנן - חב"ד ישיבה גדולה
    - קובץ מעדני מלך (Ḳovets Maʻadne melekh) 1982 (Box 24, Folder 6)
      London: בית ליואוויטש
    - קובץ פניני העשור תש"מ-תש"נ (Kovets Penine ha-ʻaśor 740-750) 1990 (Box 24, Folder 7)
      Kefer Chabad: יוצא לאור על-ידי מערכת ופרצת כפר-חב"ד
    - קונטרס ב ניסן (Ḳunṭres 2 Nisan) 1951 (Box 24, Folder 8)
      no. 90
    - קונטרס ב ניסן- תרצ"ז (Ḳunṭres 2 Nisan 697) 1957 (Box 24, Folder 9)
    - קונטרס ב ניסן ה תש"ט (Ḳunṭres 2 Nisan 5709) 1949 (Box 24, Folder 10)
      no. 64
    - קונטרס ב ניסן ה תש"י (Ḳunṭres 2 Nisan 5710) 1950 (Box 24, Folder 11)
      no. 76
    - קונטרס התפלה (Ḳunṭres ha-tefilah) 1956 (Box 24, Folder 12)
    - קונטרס חג הגאולה י"ב- י"ג תמוז - תרח"ץ (Ḳunṭres Ḥag ha-geʼulah: 12-13 Tamuz, 698) 1957 (Box 24, Folder 13)
      no. 36
    - קונטרס חג הגאולה יב-יג תמוז ה תש"ט (Ḳunṭres Ḥag ha-geʼulah: 12-13 Tamuz 709) 1949 (Box 24, Folder 14)
      no. 67
    - קונטרס חג הסוכות (Ḳunṭres ḥag ha-Sukot) 1951 (Box 24, Folder 15)
      no. 84
    - קונטרס חג הפסח (Ḳunṭres ḥag ha-Pesaḥ) 1950 (Box 24, Folder 16)
      no. 77
    - קונטרס חג הפסח התש"ח (Ḳunṭres ḥag ha-Pesaḥ 708) 1948 (Box 24, Folder 17)
      no. 56
    - קונטרס חג הפסח ה תש"ט (Ḳunṭres ḥag ha-Pesaḥ 709) 1949 (Box 24, Folder 18)
      no. 68
    - קונטרס חג השבועות ה תש"ט (Ḳunṭres Ḥag ha-Shavuʻot 5709) 1949 (Box 24, Folder 19)
      no. 66
    - קונטרס חי אלול (Ḳunṭres 18 ʼElul) 1952 (Box 24, Folder 20)
      no. 104
    - קונטרס חיי אלול התש"ג (Ḳunṭres Ḥaye ʼElul 1943) 1944 (Box 25, Folder 1)
      Author/Editor: Ozar Hachasidim-Lubavitz
      no. 45
    - קונטרס חי אלול ה תש"ט (Ḳunṭres 18 ʼElul 5709) 1949 (Box 25, Folder 2)
    - קונטרס י י"ג שבט ה תש"ט (Ḳunṭres y 13 Sheveṭ 5709) 1949 (Box 25, Folder 3)
      no. 62
    - קונטרס י"ט כסלו (Ḳunṭres 19 Kisleṿ) 1951 (Box 25, Folder 4)
      no. 87
    - קונטרס י"ט כסלו ה תש"ח (Ḳunṭres 19 Kisleṿ 5708) 1948 (Box 25, Folder 5)
      no. 52
    - קונטרס ל"ג בעומר (Ḳunṭres 33 ba-ʻOmer) 1950 (Box 25, Folder 6)
      no. 78